# 预计负债不出现在资产负债表上，账目不平吧？

提问人：wufaxian 时间：2019-09-10 14:50:43
2016 年 1 月 1 日，甲公司向同一集团内乙公司的原股东丙公司定向增发 1000 万股普通股（每股面值为 1 元，公允价值为 4 元），取得乙公司100% 的股权，相关手续于当日完成，并能够对乙公司实施控制。合并后乙公司仍维持其独立法人资格继续经营。若乙公司 2016 年获利超过 700 万元，甲公司 2016 年 12 月 31 日需另向丙公司付款 200 万元。乙公司之前为丙公司于 2013 年以非同一控制下企业合并的方式收购的全资子公司，购买日形成商誉 500 万元。合并日，乙公司在丙公司合并财务报表中按购买日可辨认净资产的公允价值持续计算的净资产的账面价值为 6000 万元。
假定甲公司和乙公司都受丙公司同一控制，乙公司 2016 年很可能获利超过700 万元。不考虑相关税费等其他因素影响。【答案】甲公司会计处理如下：
借：长期股权投资——乙公司　　　　　　　 6500
（6000×100%+500）　贷：股本
1000 　　　预计负债
200 　　　资本公积——股本溢价
5300
————————-最后这个分录的预计负债会出现在资产负债表上吗？如果不出现。帐不平啊。我从未在资产负债表上见到过预计负债。都是在附注中出现。
————————-上面这个例子。如果双方没有或有事项的约定。假设合并日，乙公司在丙公司合并财务报表中按购买日可辨认净资产的公允价值持续计算的净资产的账面价值为 2000 万元。那么甲公司低价发行股份（ 1000 万股，面值 1 元，公允价值 4 元。相当于用公允价值 4000 万股票，购买了公允价值 2000 万的公司）购买乙公司的会计分录应该如何做？能体现甲公司的损失么？损失能做税前抵扣么？

回答人：chenyiwei
“预计负债” 是资产负债表 “非流动负债” 大类下的一个项目。属于预计负债但不属于非流动负债的，应在 “其他流动负债” 项目中列报。
另外提示注意：非同一控制下企业合并涉及的或有对价，不能在 “预计负债” 中核算和列报，而是一项以公允价值计量且其变动计入损益的金融负债。